臺灣士林地方法院交通事件裁定　　　 100年度交聲字第980號
原處分機關　臺北市交通事件裁決所
異　議　人
即受處分人　許水塗
上列異議人即受處分人因違反道路交通管理處罰條例事件，對於
臺北市交通事件裁決所民國100年10月11日北市裁罰字第裁22-A0
0000000號裁決聲明異議（原舉發案號：臺北市政府警察局北市
警交大字第A00000000號），本院裁定如下：
    主  文
異議駁回。
    理  由
一、按行車速度，依速限標誌或標線之規定，道路交通安全規則
    第93條定有明文。次按汽車駕駛人，行車速度，超過規定之
    最高時速者，處新臺幣（下同）1,200元以上2,400元以下罰
    鍰；汽車駕駛人有道路交通管理處罰條例第40條情形者，除
    依原條款處罰鍰外，並予記違規點數1 點，道路交通管理處
    罰條例第40條、第63條第1 項第1 款分別定有明文。再按汽
    車駕駛人之行為經以科學儀器取得證據資料證明其行為違規
    者，得逕行舉發，而逕行舉發，以汽車所有人為被通知人製
    單舉發，道路交通管理處罰條例第7 條之2 第1 項第7 款、
    第4項分別定有明文。
二、原處分意旨略以：異議人即受處分人許水塗（下稱異議人）
    所有之車牌號碼033-CS號營業小客車（下稱本案車輛），於
    民國100年7月15日凌晨2時43分許，行經臺北市市○○道平
    面車道西往東方向（林森北路與金山北路間），因「限速40
    公里，行車時速61公里，超速21公里」經警逕行舉發，依道
    路交通管理處罰條例第40條、第63條第1 項第1 款（原處分
    漏裁第1 款）及違反道路交通管理事件統一裁罰基準及處理
    細則規定，裁處異議人罰緩1,800 元，並記違規點數1 點等
    語。
三、異議意旨略以：異議人雖被活動式測速器照相為時速61公里
    ，惟固定式測速器有寬限時速到50公里，活動式測速器亦應
    寬限到50公里，本件應算伊超速11公里而已。又測速照相警
    告標誌與測速器間僅有100 公尺距離，顯然太短，爰依法聲
    明異議云云。
四、經查：
  (一)本件異議人於100 年7 月15日凌晨2 時43分許，駕駛本案車
    輛行經臺北市市○○道平面車道西往東方向（林森北路與金
    山北路間），因以時速61公理超速行駛，經警依採證照片舉
    發違規等情，業據異議人陳明在卷，且經證人即舉發本案之
    臺北市政府警察局中正一分局交通分隊員警王敏郎到庭具結
    證述無訛（見本院100 年11月16日訊問筆錄），並有臺北市
    政府警察局北市警交大字第A00000000 號舉發違反道路交通
    管理事件通知單、臺北市交通事件裁決所北市裁罰字第裁22
    -A00000000號違反道路交通管理事件裁決書、警告標誌照片
    、超速採證照片各1 份在卷可稽（分見本院卷第6 頁、第7
    頁、第23頁及第24頁）。又本件採證之雷達測速照相設備運
    作正常，業於99年11月29日檢定合格，其有效期間至100 年
    11月30日止，有臺北市政府警察局中正第一分局100 年9 月
    14日北市警中正一分交字第10033617300 號函及所附經濟部
    標準檢驗局編號MO-0000000號雷達測速儀檢定合格證書1紙
    在卷可佐（見本院卷第10頁至第11頁），是儀器本身即具有
    高度準確性，其所測到的速度採證值即具公信力可作為執法
    採證之用，足認異議人違規當時，該測速器尚未逾越檢定合
    格期間，並無故障瑕疵，可排除測速儀器失準致誤為舉發之
    可能性，則異議人確於上揭時、地有「限速40公里，行車時
    速61公里」之違規事實，要無疑義。
  (二)異議人雖以前詞置辯，然查：
  1.按採用固定或非固定式科學儀器取得證據資料證明者，於一
    般道路須至少於100 公尺，於高速公路、快速公路須至少於
    300 公尺前，明顯標示之，道路交通管理處罰條例第7 條之
    2 第3 項定有明文。本件違規地點前方即市○○道與長安東
    路一段交岔口處置有常設之「限速40」及「常有測速照相請
    依速限行駛」之警告標誌，以提醒駕駛人依道路速限行駛，
    且本案係將移動式測速器架設於臺北市○○○路及金山北路
    間的市○○路平面車道旁邊的人行道上，距離該警告標誌約
    168 公尺處等情，亦據證人王敏郎到庭具結無誤，並有卷附
    照片可佐（見本院卷第23頁），堪認本件舉發路段確實已依
    上揭條例第7 條之2 第3 項規定，於法定距離設置有明顯標
    示，異議人行經此處時，自當小心謹慎注意。衡諸上開設置
    警告標示之規定立法用意，不外表明科處違規人行政裁罰之
    終極目的乃在敦促駕駛人依行車速限駕駛，是以科學儀器採
    證，應由主管機關在明顯處告示，用以提醒駕駛人依道路限
    速行駛，以期在駕駛人避免受罰之心理下，達到依行車速限
    駕駛進而維護行車安全之最大效益，此係善意之提醒，異議
    人身為駕駛人，理應藉此清楚注意暨遵守該路段速度限制之
    規定，非僅係於有設立「前有測速照相」警告標誌處即遵守
    交通規則，於未有測速照相之處即存有僥倖心態而不予遵循
    ，況本件已於舉發地點100 公尺前設置明顯警告標誌告知駕
    駛人，已如前述，則本案員警執法過程，並無違誤，從而異
    議人執詞為如上之主張，並非可採。
  2.次查，異議人雖主張應有10公里之寬限值云云，惟此乃交通
    勤務警察或依法令執行交通稽查任務人員依「違反道路交通
    管理事件統一裁罰基準及處理細則」第12條第1 項第11款規
    定，駕駛汽車行車速度超過規定之最高時速未逾10公里，而
    未嚴重危害交通安全、秩序或發生交通事故，且情節輕微，
    以不舉發為適當者，得對其施以勸導，免予舉發。然異議人
    行車時速61公里，超過規定之最高時速21公里，其違規情節
    顯非屬輕微，則員警依法製單逕行舉發，於法並無不合，是
    異議人此節所辯，亦無可採。
五、綜上所述，異議人於上揭時、地，確有駕駛本案車輛「限速
    40公里，行車時速61公里，超速20公里以上未滿40公里」之
    違規行為，從而原處分機關依道路交通管理處罰條例第40條
    、第63條第1 項第1 款及違反道路交通管理事件統一裁罰基
    準及處理細則規定，裁處異議人罰緩1,800 元，並記違規點
    數1 點，均核無違誤。本件聲明異議為無理由，應予駁回。
據上論斷，依道路交通事件處理辦法第18條，裁定如主文。
中    華    民    國   100    年    11    月    30    日
                        交通法庭法  官  蘇怡文
以上正本證明與原本無異。
如不服本裁定應於送達後5日內向本院提出抗告狀。
                                書記官  朱俶伶
中    華    民    國   100    年    12    月    5     日